臺灣桃園地方法院交通事件裁定　　　　 96年度交聲字第361號
異　議　人
即受處分人　甲○○
原處分機關　交通部公路總局新竹區監理所
上列異議人因違反道路交通管理處罰條例案件，不服原處分機關
96年6 月6 日桃監裁罰字第裁52-DB0000000號裁決書所為處分，
聲明異議，本院裁定如下：
    主  文
異議駁回。
    理  由
一、原處分意旨略以：異議人即受處分人甲○○於民國96年3 月
    10日晚間7 時30分許，騎駛車號HRE-583 號機車，行經桃園
    縣大溪鎮○○路○ 段1 號前，有闖紅燈之違規，遂依道路交
    通管理處罰條例第53條第1 項規定，裁處異議人罰鍰新臺幣
    四千五百元，並依同條例第63條之規定記違規點數3點 。
二、聲明異議意旨略以：異議人於96年3 月10日晚間7 時30分許
    ，行經桃園縣大溪鎮○○路○ 段時，因闖紅燈遭值勤員警舉
    發違反道路交通管理事件，異議人詢問員警應繳納多少金額
    ，員警回答等監理站通知單再繳納，俟異議人於96年6 月8
    日接獲本件裁決書後，發現應繳納金額為新臺幣四千五百元
    ，並記違規點數3 點，異議人深感不服，為此聲明異議。
三、按「汽車駕駛人，行經有燈光號誌管制之交岔路口闖紅燈者
    ，處新臺幣一千八百元以上五千四百元以下罰鍰。」、「汽
    車駕駛人有本條例第53條之情形者，除依原條款處罰鍰外，
    並予記違規點數3點。」、 「本條例所定罰鍰之處罰，受處
    罰人接獲違反道路交通管理事件通知單後，於十五日內得不
    經裁決，逕依第九十二條第三項之罰鍰基準規定，向指定之
    處所繳納結案；不服舉發事實者，應於十五日內，向處罰機
    關陳述意見；其不依通知所定期限前往指定處所聽候裁決，
    且未依規定期限繳納罰鍰結案或向處罰機關陳述意見者，處
    罰機關得逕行裁決之。」，道路交通管理處罰條例第53條第
    1 項、第63條第1 項第3 款、第9 條分別定有明文。
四、本件異議人於上開時、地騎駛機車闖紅燈之違規行為，為異
    議人所不爭執，且有桃園縣政府警察局桃警局交字第DB0000
    000 號舉發違反道路交通管理事件通知單（下稱：舉發通知
    單）在卷可考，堪信屬實。且依舉發通知單所示，其上已明
    確記載違規之時間、地點、事實、舉發違反法條、應到案日
    期及應到案處所等內容，而異議人亦親自簽名表示收受該舉
    發通知單，是異議人本應逕依道路交通管理處罰條例第92條
    第3 項之罰鍰基準規定，向指定之處所繳納結案，縱不服舉
    發事實，亦應於15日內，向處罰機關陳述意見。異議人若不
    依通知所定期限前往指定處所聽候裁決，且未依規定期限繳
    納罰鍰結案或向處罰機關陳述意見者，處罰機關本得依法逕
    行裁決之。異議人雖辯稱：警察要其等候監理站的單子再去
    繳錢云云，然姑不論異議人上開所陳並無積極證據可證，且
    縱認確有此等情事，亦無從免除異議人應依法律所規定之程
    序繳納罰鍰之義務，因之，異議人既有逾越應到案期限60日
    以上，尚未繳納罰鍰之情形，則原處分機關依道路交通管理
    處罰條例第53條第1 項、第63條第1 項第3 款及違反道路交
    通管理事件統一裁罰基準表之規定，裁處異議人罰鍰新臺幣
    四千五百元，並記違規點數3 點，核無違誤，異議人之異議
    為無理由，應予駁回。
五、據上論斷，應依道路交通管理處罰條例第87條第2 項，道路
    交通案件處理辦法第19條，裁定如主文。
中　　華　　民　　國　　96　　年　　10　　月　　31　　日
                      交通法庭    法  官  魏于傑
上正本證明與原本無異。
如不服本裁定，應於裁定送達後5日內向本院提出抗告狀。
                                  書記官  林怡君
中　　華　　民　　國　　96　　年　　11　　月　　2 　　日
